臺灣嘉義地方法院民事判決　九十一年度重訴字第九○號
　　原　　　告　總合回收處理股份有限公司
　　法定代理人　乙○○
　　被　　　告　鈺鑫實業股份有限公司
　　法定代理人　甲○○
右列當事人間請求給付貨款事件，本院判決如左：
    主    文
被告應給付原告新台幣（下同）壹仟伍佰玖拾伍萬捌仟元，以及其中壹仟參佰萬元，
應從民國九十一年十月八日開始，一直到清償日為止，按照年息百分之五計算的利息
；另外剩餘貳佰玖拾伍萬捌仟元，應從民國九十年十二月十日開始，一直到清償日為
止，按照年息百分之六計算的利息。
本案訴訟費用由被告負擔。
本件判決有關貨款壹仟參佰萬元部分，在原告以肆佰參拾參萬參仟元提供擔保後，可
以假執行；另外剩餘票款貳佰玖拾伍萬捌仟元部分可以假執行。
    事實及理由
壹、原告主張：
  一、被告在民國八十八年五月一日向原告購買切割機二部，金額共計一千三百萬元
      ，原告向被告催討，被告均置之不理。另外，被告積欠原告廢胎碎片等回收費
      共計二百九十五萬八千元，被告簽發十張同額支票以代付款，但原告屆期向付
      款人中國農民銀行嘉義分行提示，因被告帳戶內存款不足而退票。於是，原告
      根據買賣契約及票據法律關係提起本件訴訟，並請求如主文第一項所記載的聲
      明。
  二、提出統一發票二張、支票及退票理由單各十張（都是影本），作為證明。
貳、被告經過本院合法通知，沒有正當理由，又未向本院請假，而沒有在言詞辯論期
    日，到場陳述意見，同時，本案也沒有民事訴訟法第三百八十六條所規定的情形
    出現（請看附錄法條），因此，本院依照原告聲請，由原告單獨辯論而直接判決
    。
參、本院判斷：
  一、原告主張的事實，有原告提出統一發票二張、支票及退票理由單各十張附卷證
      明，被告經過本院合法通知，沒有正當理由，而未到庭陳述意見，依照民事訴
      訟法第二八０條第一項前段、第三項規定：「當事人對於他造主張之事實，於
      言詞辯論時不爭執者，視同自認。當事人對於他造主張之事實，已於相當時期
      受合法之通知，而於言詞辯論期日不到場，亦未提出準備書狀爭執者，準用第
      一項之規定。但不到場之當事人係依公示送達通知者，不在此限」，所以原告
      的主張可以認定真實而被本院採信。
  二、綜上所述，原告根據買賣契約及票據法律關係，請求被告給付如主文第一項記
      載的金額及遲延利息，具有法律上理由，應該准許原告請求。
肆、原告表示願意提供擔保，聲請本院准許假執行宣告。原告勝訴，依照民事訴訟法
    第三九０條第二項規定（請看附錄法條），本院宣告；本件判決有關一千三百萬
    元貨款部分，在原告以四百三十三萬三千元提供擔保後，可以假執行。另外票款
    二百九十五萬八千元，依照民事訴訟法第三八九條第四款規定：「左列各款之判
    決，法院應依職權宣告假執行：４、命清償票據上債務之判決」，本院應依職權
    宣告假執行。
伍、訴訟費用負擔的依據，依照民事訴訟法第七十八條，判決如主文。
中　　　華　　　民　　　國　　九十一　　年　　　十　　　月　　　二十九　日
                                  臺灣嘉義地方法院民事第二庭
                                      法　官　甘　大　空
右為正本係照原本作成
如對本判決上訴應於送達後二十日內向本院提出上訴狀
中　　　華　　　民　　　國　　九十一　　年　　　十　　　月　　　二十九　日
                                      書記官　陳　麗　雅
~F0~
~T40~
附錄法條：
民事訴訟法第三八六條：「有左列各款情形之一者，法院應以裁定駁回前條聲請，並
延展辯論期日：
一　不到場之當事人未於相當時期受合法之通知者。
二　當事人之不到場，可認為係因天災或其他不可避之事故者。
三　到場之當事人於法院應依職權調查之事項，不能為必要之證明者。
四　到場之當事人所提出之聲明、事實或證據，未於相當時期通知他造者。」
民事訴訟法第三九０條第二項：「原告陳明在執行前可供擔保而聲請宣告假執行者，
雖無前項釋明，法院應定相當之擔保額，宣告供擔保後，得為假執行。」
